臺灣臺南地方法院刑事判決　　　
111年度原交易字第14號
公  訴  人  臺灣臺南地方法院檢察署檢察官
被      告  高文宗



指定辯護人  本院公設辯護人陳香蘭
上列被告因公共危險案件，經檢察官提起公訴（111年度偵字第9
878號），本院判決如下：
    主  文
高文宗駕駛動力交通工具而吐氣所含酒精濃度達每公升零點二五
毫克以上，處有期徒刑捌月。
    事  實
一、高文宗明知酒後駕駛動力交通工具，會受酒精影響致其注意
    力及操控能力降低，而具有高度肇事危險性，於民國111年4
    月11日23時許至翌日（12日）0時許，在臺南市○○區○○路00
    號之天佳釣蝦場飲用酒類，竟未待其吐氣所含酒精濃度降至
    每公升0.25毫克以下，即不顧大眾行車之公共安全，基於酒
    後駕車致交通公共危險之不確定故意，於同日4時許，無照
    駕駛車牌號碼000-0000號自用小客車上路。嗣行經臺南市善
    化區中山路與三民路交岔路口時，因闖紅燈為警攔查，經警
    發現高文宗身上有濃厚酒味，對其施以酒精濃度檢測，於同
    日4時16分許，測得其吐氣所含酒精濃度達每公升0.77毫克
    。
二、案經臺南市政府警察局善化分局移送臺灣臺南地方檢察署檢
    察官偵查起訴。
    理  由
一、本案卷證資料，公訴人、被告高文宗及其辯護人均同意作為
    證據，表示沒有爭執，且迄於言詞辯論終結前亦未聲明異議
    。本院審酌該證據資料作成時之情況，核無違法取證或其他
    瑕疵，且為證明本件犯罪事實所必要之重要關係事項，認為
    以之作為證據為適當，上開具傳聞性質之相關證據資料，自
    得作為證據。
二、上揭犯罪事實，業據被告於偵、審中坦承不諱，並有酒精測
    定紀錄表、舉發違反道路交通管理事件通知單、呼氣酒精測
    試器檢定合格證書、駕照查詢資料附卷可稽（警卷第13-17
    、37頁），足見被告之自白確與事實相符，堪予採信。
三、核被告所為，係犯刑法第185條之3第1項第1款之駕駛動力交
    通工具而吐氣所含酒精濃度達每公升0.25毫克以上之罪。爰
    審酌被告於100、105、108、109、111年間屢因酒駕遭法院
    判刑，有臺灣高等法院被告前案紀錄表存卷可參，卻未能有
    所反省、警惕，仍然繼續酒駕犯行，且已深知酒醉駕車之危
    險性，竟毫不思警惕，猶漠視自己安危，更枉顧法律禁止規
    範與公眾道路通行之安全，再度於酒後駕車行駛於道路，所
    為實無足取，亦顯見其無視法紀，未能自前所受刑之執行記
    取教訓，更缺乏對其他用路人人身安全之尊重觀念，殊為不
    該，惟念被告犯後尚知坦認犯行，非無悔意，兼衡其為警攔
    檢受測時測得吐氣所含酒精濃度每公升0.77毫克，暨其高中
    肄業、未婚、從事粗工之智識程度、家庭經濟狀況等一切情
    狀，量處如主文所示之刑。
據上論斷，應依刑事訴訟法第299條第1項前段，刑法第185條之3
第1項第1款，刑法施行法第1條之1，判決如主文。
本案經檢察官林怡君提起公訴、謝欣如到庭執行職務。
中　　華　　民　　國　　111 　年　　6 　　月　　14　　日
                  刑事第五庭    法　官  蔡奇秀
以上正本證明與原本無異。
如不服本判決應於收受本判決後20日內向本院提出上訴書狀，並
應敘述具體理由。其未敘述上訴理由者，應於上訴期間屆滿後20
日內向本院補提理由書狀（均須按他造當事人之人數附繕本）「
切勿逕送上級法院」。 
　　　　　　　　　　　　　　　　書記官　黃郁淇
中　　華　　民　　國　　111 　年　　6 　　月　　14　　日
附錄所犯法條：
刑法第185條之3第1項第1款
駕駛動力交通工具而有下列情形之一者，處 3 年以下有期徒刑
，得併科 30 萬元以下罰金：
一、吐氣所含酒精濃度達每公升零點二五毫克或血液中酒精濃度
    達百分之零點零五以上。